【裁判字號】    97,易,1697
【裁判日期】    980330
【裁判案由】    竊盜
【裁判全文】
臺灣士林地方法院刑事判決              97年度易字第1697號
公  訴  人  臺灣士林地方法院檢察署檢察官
被      告  丙○○
上列被告因竊盜案件，經檢察官提起公訴（97年度偵字第9595號
），本院判決如下：
    主  文
丙○○犯攜帶兇器竊盜罪，處有期徒刑柒月。
    事  實
一、丙○○於民國97年7 月13日下午3 時許（起訴書誤為3 時30
    分），在臺北縣八里鄉○○路○ 段50號泳泉加油站內，因其
    所有車牌號碼MFG-617 號重型機車之電瓶故障而無法啟動，
    竟意圖為自己不法之所有，見甲○所有、車牌號碼QC2-119
    號輕型機車停放於上開加油站員工停車區，遂向不知情之上
    開加油站員工乙○○借得客觀上足以傷害人之生命、身體之
    螺絲起子乙支，持之拆卸該機車電瓶，進而換裝在其所有機
    車上使用，竊取該機車電瓶得手，旋即牽移前開其所有機車
    離去。嗣甲○因其所有機車無法發動，檢查後發現該機車電
    瓶遭人竊取，並以故障機車電瓶調換，乃向乙○○反應，經
    調取上開加油站之監視錄影帶畫面，始發現竊取其機車電瓶
    係丙○○所為，即報警處理。丙○○於同日下午5 時10 分
    許，在台北縣八里鄉○○路○ 段10 3號前為警循線查獲，並
    當場扣得上開甲○所有機車電瓶（業據發還）。
二、案經甲○訴由臺北縣政府警察局蘆洲分局移送臺灣士林地方
    法院檢察署檢察官偵查起訴。
     理  由
壹、證據能力部分：
    被告與檢察官對於以下本院作為得心證依據之各項證據資料
    ，經本院審理時逐項提示，均不爭執證據能力，且未於言詞
    辯論終結前聲明異議，視為同意作為證據，本院審酌上開各
    項證據作成時之狀況，認為並無不可信或不適當之情事，依
    刑事訴訟法第159 條之5 第2 項及第159 條之4 之規定，均
    認有證據能力，合先敘明。
貳、實體部分：
一、訊據被告丙○○堅決否認有加重竊盜犯行，辯稱：電瓶係告
    訴人甲○所有，其已與告訴人和解；其機車無法發動，加了
    機油、汽油後，還是無法發動，加油站員工乙○○說來測試
    電瓶，是加油站提供的服務等語。經查：
（一）被告於上開時、地，因為機車無法發動，向乙○○借螺絲
      起子，拆卸上開告訴人所有機車電瓶；嗣在被告處扣得告
      訴人所有機車電瓶等情，業據被告於偵查中坦白承認，核
      與證人即告訴人甲○、乙○○證述相符，並有扣押筆錄、
      扣押物品目錄表、贓物認領保管單及採證照片7 張附卷可
      稽。
（二）被告雖辯稱：其機車無法發動，乙○○說來測試電瓶，是
      加油站提供的服務等語。惟查：證人乙○○於檢察官訊問
      及本院審理時均結證稱：被告當時牽機車進加油站，並表
      示機車發不動要借十字起子，借給被告後，被告詢問黑色
      大兜風機車是何人所有，其回答車子不是他的，其並沒有
      同意被告可以換機車電瓶，後來該機車車主甲○表示其機
      車電瓶遭他人換過，且沒有裝回去，只是直接把殼子放回
      去，螺絲沒有鎖回去，之後調取錄影帶畫面才知道電瓶被
      被告取走等語（見偵查卷第56、57頁、本院98年3 月9 日
      審判筆錄第11頁）。被告前開辯解，顯與證人乙○○所述
      不符。又本院勘驗現場錄影光碟，勘驗結果：於光碟時間
      97 年7月13日下午3 時3 分12秒，乙○○至自己之機車取
      出工具交給被告，被告即拆卸自己機車電瓶；於光碟時間
      下午3 時5 分20秒時，被告至畫面左上角甲○的機車處蹲
      下後；於光碟時間3 時6 分18秒，自甲○機車處站起，被
      告手上持有一個物品，走回自己機車處蹲下；於光碟時間
      3 時7 分48秒，被告起身收拾工具離開畫面；於光碟時間
      3 時8 分28秒，被告將其機車拆卸物品拿到甲○機車處；
      於光碟時間3 時8 分48秒離開現場的情形（見本院98年2
      月23日筆錄第2 頁）。足見乙○○僅將螺絲起子借予被告
      ，拆卸告訴人機車電瓶者為被告，並非如被告於警詢、偵
      查中辯稱乙○○和其一起將告訴人機車電瓶拆下（見偵查
      卷第16、44頁），或於偵查中辯稱並未竊取、更換電瓶（
      見偵查卷第54、55頁）。參以告訴人與乙○○同為加油站
      員工，當時告訴人亦在加油站工作，乙○○應無未經告訴
      人許可，即擅自同意被告拆卸告訴人機車電瓶測試之理；
      又縱使有同意被告測試電瓶，亦無同意被告將電瓶更換取
      走之理。故足認證人乙○○上開證詞與事實較為相符，可
      以採信，被告上開辯解，顯係卸責之詞，不足採信。
（三）綜上所述，被告未經告訴人同意而竊取其所有機車電瓶之
      犯行，事證明確，已堪認定，應依法論科。
二、按刑法第321 條第1 項第3 款之攜帶兇器竊盜罪，係以行為
    人攜帶兇器竊盜為其加重條件，此所謂兇器，其種類並無限
    制，凡客觀上足對人之生命、身體、安全構成威脅，具有危
    險性之兇器均屬之（最高法院79年臺上字第5253號判例參照
    ）。查被告於前揭之時、地行竊時所持之螺絲起子1 支，係
    質地堅硬之鋒利物品，足對人之生命、身體安全構成威脅，
    在客觀上顯然具有危險性，其屬兇器無疑，是核其之所為，
    係犯刑法第321 條第1 項第3 款之攜帶兇器竊盜罪。爰審酌
    被告正值青年，不思以正當途徑獲取所得，竟圖不勞而獲竊
    取他人之物，造成告訴人之財產損失，惟念其等所竊財物價
    值非鉅，且已由告訴人領回，有上開贓物認領保管單在卷可
    稽，犯罪所造成之損害已有降低，及犯罪後態度等一切情狀
    ，酌情量處如主文所示之刑。
據上論斷，應依刑事訴訟法第299 條第1 項前段、刑法第321 條
第1 項第3 款，判決如主文。
本案經檢察官余秉甄到庭執行職務。
中    華    民    國    98    年    3    月    30    日
                  刑事第七庭法  官  劉秉鑫
以上正本證明與原本無異。
如不服本判決應於收受判決後10日內向本院提出上訴書狀，並應
應敘述具體理由。其未敘述上訴理由者，應於上訴期間屆滿後20
日內向本院補提理由書(均須按他造當事人之人數附繕本)「切勿
逕送上級法院」。
                            書記官  張茹茵
中    華    民    國    98    年    3     月    30    日
附錄論罪科刑法條：
刑法第321條第1項第3款
中華民國刑法第321條
（加重竊盜罪）
犯竊盜罪而有左列情形之一者，處 6 月以上、 5 年以下有期徒
刑：
一、於夜間侵入住宅或有人居住之建築物、船艦或隱匿其內而犯
之者。
二、毀越門扇、牆垣或其他安全設備而犯之者。
三、攜帶兇器而犯之者。
四、結夥三人以上而犯之者。
五、乘火災、水災或其他災害之際而犯之者。
六、在車站或埠頭而犯之者。
前項之未遂犯罰之。


司法院資訊處製作；財團法人民間司法改革基金會備份。
